臺灣桃園地方法院刑事判決
111年度交簡上字第325號
上  訴  人  
即  被  告  楊文誌



上列上訴人因過失傷害案件，不服本院民國111年8月22日所為之
111年度壢交簡字第1514號第一審簡易判決（聲請簡易判決處刑
案號：111年度調偵字第1152號），提起上訴，本院管轄之第二
審合議庭認不應以簡易判決處刑，改依通常程序審理，並自為第
一審判決如下：
    主  文
原判決撤銷。
本件公訴不受理。
    理  由
一、聲請簡易判決處刑意旨略以：被告楊文誌於民國110年11月1
    0日下午5時31分許，駕駛車牌號碼0000-00號自用小貨車，
    沿桃園市○鎮區○○○路000號對面產業道路往復旦路方向行駛
    ，本應注意駕駛人車上裝備物品必須穩妥，載運之鐵桿應綑
    綁穩固，而依當時情形並無不能注意之情事，竟疏未注意，
    行經上址產業道路時，其駕駛之上開貨車所架設之鐵製橫桿
    ，因未綑綁穩固而斷裂，適有告訴人簡金鍫沿同方向徒步直
    行在旁，見狀閃避不及，遭該斷裂掉落之橫桿擊中，告訴人
    因而受有右顴骨及眼眶骨骨折、右上眼皮撕裂傷等傷害。因
    認被告涉犯刑法第284條前段過失傷害罪嫌等語。
二、按對簡易判決不服之上訴，準用第三編第一章及第二章除第
    361條外之規定；第二審之審判，除本章有特別規定外，準
    用第一審審判之規定，刑事訴訟法第455條之1第3項、第364
    條分別定有明文。次按檢察官聲請簡易判決處刑，法院應於
    檢察官求刑或緩刑宣告請求之範圍內為判決。但有左列情形
    之一者，不在此限︰一、被告所犯之罪不合第449條所定得以
    簡易判決處刑之案件者。二、法院認定之犯罪事實顯然與檢
    察官據以求處罪刑之事實不符，或於審判中發現其他裁判上
    一罪之犯罪事實，足認檢察官之求刑顯不適當者。三、法院
    於審理後，認應為無罪、免訴、不受理或管轄錯誤判決之諭
    知者。四、檢察官之請求顯有不當或顯失公平者。檢察官聲
    請以簡易判決處刑之案件，經法院認為有第451條之1第4項
    但書之情形者，應適用通常程序審判之，刑事訴訟法第451
    條之1第4項、第452條亦分別定有明文。又按告訴乃論之罪
    ，告訴人於第一審辯論終結前，得撤回其告訴；起訴之程序
    違背規定者，法院應諭知不受理之判決；法院諭知不受理判
    決，得不經言詞辯論而為之，刑事訴訟法第238條第1項、第
    303條第1款、第307條分別定有明文。另按告訴乃論之罪，
    告訴人於偵查中撤回告訴者，檢察官即應為不起訴處分，如
    予以起訴，其起訴之程序即屬違背規定，縱令於檢察官偵查
    終結後繫屬於法院前，告訴人始具狀撤回告訴者，由於案件
    繫屬於法院時已欠缺訴追條件，仍屬起訴程序違背規定之情
    形（最高法院82年度台非字第380號判決意旨參照）。再按
    告訴乃論之刑事事件於偵查中或第一審法院辯論終結前，調
    解成立，並於調解書上記載當事人同意撤回意旨，經法院核
    定者，視為於調解成立時撤回告訴或自訴，鄉鎮市調解條例
    第28條2項已規定甚明。而該條例既明定「於調解書上記載
    當事人同意撤回意旨，經法院核定者」之文字，即生「視為
    於調解成立時撤回告訴或自訴」之效力，是依該規定，當事
    人同意撤回意旨者，自不以向檢察官或法院為之為必要，告
    訴人如已於調解書內明確表示不追究被告刑事責任，即屬已
    明白表示同意撤回告訴，倘該調解書經法院核定，亦應視為
    於調解成立時撤回告訴，無庸告訴人再為撤回告訴之表示，
    始發生撤回告訴之效力（最高法院79年度台非字第199號判
    決意旨參照）。
三、經查，本件被告楊文誌涉犯過失傷害案件，原聲請簡易判決
    處刑書認被告係犯刑法第284條前段之過失傷害罪嫌，依同
    法第287條前段之規定，須告訴乃論。惟被告與告訴人業於1
    11年7月26日，在桃園市平鎮區調解委員會成立調解，該調
    解書載明「同意拋棄本件民事上其餘請求權，並同意不追究
    彼此刑責」等語，該所謂「不追究刑責」，顯已寓有同意撤
    回告訴之意旨，該調解書並經本院於111年8月18日予以核定
    ，此有桃園市○鎮區○○○○○000○○○○○000號調解書在卷可查（
    見本院111年度交簡上字第325號卷第17頁）。揆諸上開鄉鎮
    市調解條例之規定，應視為111年7月26日調解成立時告訴人
    已經撤回告訴，而本案經臺灣桃園地方檢察署檢察官聲請簡
    易判決處刑，並於111年7月28日繫屬本院，此有臺灣桃園地
    方檢察署111年7月27日桃檢秀好111調偵1152字第111908627
    6號函之本院收文戳章附卷可稽，告訴人既於檢察官聲請簡
    易判決處刑前即已視為撤回告訴，本件聲請簡易判決處刑即
    有起訴程序違背規定之情形，原審未察，逕對被告論罪科刑
    ，自有違誤，上訴人執此指摘原判決不當，為有理由，應由
    本院合議庭將原審簡易判決撤銷，改依第一審通常程序審理
    ，且不經言詞辯論，逕行諭知不受理之判決。
據上論斷，應依刑事訴訟法第455條之1第1項、第3項、第452條
、第369條第1項前段、第364條、第303條第1款、第307條，判決
如主文。
中　　華　　民　　國　　111 　年　　10　　月　　25　　日
                  刑事第八庭  審判長法  官  許雅婷

                                    法  官  鄭朝光

                                    法  官  郭書綺
以上正本證明與原本無異。
如不服本判決應於收受判決後20日內向本院提出上訴書狀，並應
敘述具體理由。其未敘述上訴理由者，應於上訴期間屆滿後20日
內向本院補提理由書(均須按他造當事人之人數附繕本)「切勿逕
送上級法院」。 

　　　　　　　　　　　　　　　      書記官　蔡忠晏
中　　華　　民　　國　　111 　年　　10　　月　　25　　日